臺灣臺中地方法院刑事判決
110年度交訴字第34號
公  訴  人  臺灣臺中地方檢察署檢察官
被      告  古偉力


選任辯護人  陳昭伊律師
            洪家駿律師
            楊承頤律師
上列被告因過失致死案件，經檢察官提起公訴（109年度偵字第2
9790號），被告於準備程序進行中就被訴事實為有罪之陳述，經
本院合議庭裁定由受命法官獨任進行簡式審判程序，判決如下：
    主    文
古偉力犯過失致死罪，處有期徒刑拾月。
    犯罪事實
一、古偉力於民國109年6月28日10時18分許，駕駛車牌號碼000-
    0000號自用小貨車，沿臺中市東區大勇街由信義街往復興路
    方向行駛，行至大勇街與和平街口時，原應注意行經無號誌
    交岔路口時，應注意車前狀況、減速慢行，並作隨時停車之
    準備且採取必要之安全措施，而當時並無不能注意之情事，
    乃疏未注意及此，貿然通過上開交岔路口，適林高明騎乘腳
    踏自行車至前揭交岔路口，亦疏未注意右側來車即古偉力所
    駕駛之前揭自用小貨車，兩車避煞不及而發生碰撞，林高明
    當場人車倒地受傷，經送醫救治後，仍於同年7月11日，因
    頭胸腹部鈍挫傷導致多重器官損傷死亡。
二、案經林高明之配偶陳玫錚委由王建強律師、王韻茹律師告訴
    暨臺灣臺中地方檢察署檢察官據報相驗後自動簽分後偵查起
    訴。
    理    由
一、被告古偉力所犯係死刑、無期徒刑、最輕本刑為3 年以上有
    期徒刑以外之罪，其於準備程序中先就被訴事實為有罪之陳
    述，經法官告知簡式審判程序之旨，並聽取公訴人、被告及
    辯護人之意見後，依刑事訴訟法第273 條之1 第1 項規定，
    經本院合議庭裁定進行簡式審判程序審理；且依同法第273 
    條之2 及第159 條第2 項規定，不適用傳聞法則有關限制證
    據能力之相關規定，合先敘明。
二、上揭犯罪事實，業據被告於警詢、偵查、本院準備程序及審
    理中均坦承不諱，核與證人即告訴人陳玫錚於警詢、偵查之
    證述相符，並有臺中市政府警察局第三分局處理相驗案件初
    步調查報告暨報驗書、臺中市政府警察局交通警察大隊道路
    交通事故談話紀錄表、臺中市○○○○○道路○○○○○○○○○○○○○號查
    詢汽車駕駛人資料、車號查詢汽車車籍、臺中市政府警察局
    交通事故補充資料表、臺中市政府警察局A1A2類交通事故攝
    影蒐證檢視表、臺中市政府警察局道路交通事故肇事人自首
    情形紀錄表2份、臺中榮民總醫院診斷證明書、道路交通事
    故調查報告表㈠㈡、道路交通事故現場圖、現場照片、行車紀
    錄器及監視器錄影畫面翻拍照片、相驗筆錄、相驗屍體證明
    書、相驗照片、檢驗報告書、臺中市車輛行車事故鑑定委員
    會109年9月9日中市車鑑字第1090006653號函文暨檢附之鑑
    定意見書、GOOGLE地圖、臺灣臺中地方檢察署檢察官相驗報
    告書、109年10月29日檢察官勘驗筆錄、臺中市交通事故裁
    決處110 年1 月13日中市交裁管字第1090095563 號函文暨
    檢附臺中市車輛行車事故鑑定覆議委員會覆議意見書、國立
    澎湖科技大學交通事故案鑑定書等件在卷可佐。
三、按行經無號誌之交岔路口，應減速慢行，作隨時停車之準備
    ；汽車行駛時，駕駛人應注意車前狀況，並隨時採取必要之
    安全措施，為道路交通安全規則第93條第1項第2款、第94條
    第3項所明定。經查，被告為領有駕駛執照之人，有證號查
    詢汽車駕駛人資料、道路交通事故調查報告表㈡記載之駕駛
    資格情形在卷可稽（相字卷第55、85頁），應知悉上開規定
    ，而案發當時並無不能注意之情形。被告駕車行經無號誌交
    岔路口，未注意車前狀況、減速慢行，並作隨時停車之準備
    且採取必要之安全措施，致與被害人林高明所騎乘之腳踏車
    發生碰撞，被告之駕駛行為確有過失至明。又被害人林高明
    確因本案車禍送醫救治後，仍於109年7月11日因頭胸腹部鈍
    挫傷導致多重器官損傷死亡，已如前述，是被告之過失犯行
    與被害人林高明之死亡間，具有相當因果關係。足見被告上
    開自白核與事實相符，應堪採信。綜上所述，本案事證明確
    ，被告上開過失致死之犯行，堪以認定。
四、核被告所為，係犯刑法第276 條之過失致死罪。被告於肇事
    後，在未被有偵查犯罪職權之機關或公務員發覺前，即留在
    車禍現場，並向據報前往現場處理之員警承認其為肇事人，
    而自首接受裁判等情，有臺中市政府警察局道路交通事故肇
    事人自首情形紀錄表（相字卷第65頁）在卷可證，被告對於
    未發覺之罪自首而接受裁判，爰依刑法第62條前段規定，減
    輕其刑。
五、辯護人雖為被告請求依刑法第59條減輕其刑等語，惟本院審
    酌被告之過失行為造成被害人林高明死亡之結果，且被告迄
    今尚未與告訴人及被害人家屬達成調解，並參酌刑法第276
    條之法定刑度為5年以下有期徒刑、拘役或50萬元以下罰金
    ，以及被告尚得依前開刑法第62條前段自首之規定減輕其刑
    ，實難認本件被告之犯罪情狀有何在客觀上足以引起一般之
    同情而有情輕法重之情形，是本件無依刑法第59條酌減其刑
    之適用。
六、爰以行為人之責任為基礎，審酌被告未注意車前狀況、減速
    慢行，並作隨時停車之準備且採取必要之安全措施，而與被
    害人林高明發生碰撞，致其死亡之犯罪手段、違反義務程度
    、所生損害，暨被告坦承犯行，惟與告訴人、被害人家屬未
    達成調解或和解之犯後態度，兼衡被告自陳之智識程度、經
    歷（本院卷第206頁），及其前無前科紀錄等一切情狀，量
    處如主文所示之刑。至辯護人雖請求為緩刑之宣告等語，惟
    本院審酌被告駕車有上開過失致生被害人林高明死亡之結果
    ，且未獲告訴人及被害人家屬宥恕，倘本案就被告所科刑度
    為緩刑宣告，難以收教化之個別預防功能，對於告訴人、被
    害人家屬而言亦非公平適當，難認有暫不執行刑罰為適當之
    情形，自不宜宣告緩刑。
據上論斷，應依刑事訴訟法第273條之1第1項、第299條第1項前
段，刑法第276條、第62條前段，刑法施行法第1條之1第1項，判
決如主文。
本案經檢察官陳隆翔提起公訴，檢察官郭逵到庭執行職務。 
中　　華　　民　　國　　111 　年　　5　　月　　20 　　日
                  刑事第六庭    法  官  蔡逸蓉
以上正本證明與原本無異。
如不服本判決應於收受送達後20日內向本院提出上訴書狀，並應
敘述具體理由；其未敘述上訴之理由者，應於上訴期間屆滿後20
日內向本院補提理由書（均須按他造當事人之人數附繕本）「切
勿逕送上級法院」。
告訴人或被害人如不服判決，應備理由具狀向檢察官請求上訴，
上訴期間之計算，以檢察官收受判決正本之日起算。
　　　　                        書記官  葉俊宏
中　　華　　民　　國　　111 　年　　5　　月　　20 　　日
　　　　
附錄論罪科刑法條
刑法第276條
因過失致人於死者，處五年以下有期徒刑、拘役或五十萬元以下
罰金。